【裁判字號】    98,訴,1444
【裁判日期】    980731
【裁判案由】    毒品危害防制條例
【裁判全文】
臺灣板橋地方法院刑事判決              98年度訴字第1444號
公  訴  人  臺灣板橋地方法院檢察署檢察官
被      告  甲○○
上列被告因違反毒品危害防制條例案件，經檢察官提起公訴（98
年度毒偵字第2218號），被告於準備程序進行中就被訴事實為有
罪之陳述，本院告知被告簡式審判程序之旨，並聽取當事人之意
見後，合議庭裁定由受命法官獨任進行簡式審判程序，本院判決
如下：
    主  文
甲○○施用第一級毒品，處有期徒刑陸月，如易科罰金，以新臺
幣壹仟元折算壹日；又施用第二級毒品，處有期徒刑肆月，如易
科罰金，以新臺幣壹仟元折算壹日，扣案之第二級毒品甲基安非
他命驗餘淨重肆點壹陸壹捌公克沒收銷燬，包裝上開甲基安非他
命之外包裝袋壹只沒收。應執行有期徒刑捌月，如易科罰金，以
新臺幣壹仟元折算壹日，扣案之第二級毒品甲基安非他命驗餘淨
重肆點壹陸壹捌公克沒收銷燬，包裝上開甲基安非他命之外包裝
袋壹只沒收。
    事實及理由
一、犯罪事實：
(一)甲○○曾於民國96年間，因施用第二級毒品案件，經本院以
    96年度毒聲字第1451號裁定送觀察、勒戒，因認有繼續施用
    毒品之傾向，復經本院以96年度毒聲字第2033號裁定令入戒
    治處所施以強制戒治，於97年7 月16日因強制戒治期滿釋放
    出所，並經臺灣板橋地方法院檢察署檢察官於97年7 月23日
    以97年度戒毒偵字第395 號為不起訴處分確定。
(二)詎甲○○仍不知悔改，於強制戒治執行完畢釋放後5 年內，
    竟基於施用第一級毒品海洛因及第二級毒品甲基安非他命之
    犯意，於98年3 月14日18時許，在其位於臺北縣板橋市○○
    街253 巷17弄25號住處內，分別以將海洛因置於香菸內點燃
    後吸食之方式施用第一級毒品海洛因乙次，及以將甲基安非
    他命放置於玻璃球吸食器內燒烤吸食其生成煙霧之方式施用
    第二級毒品甲基安非他命乙次。嗣經警於98年3 月15日1時
    30分許，在臺北縣新莊市○○路與裕民街口前查獲，並扣得
    甲○○所有之甲基安非他命1 包（驗餘淨重4.1618公克）。
    經甲○○同意採集尿液送驗後，結果呈鴉片及甲基安非他命
    類陽性反應，始獲悉上情。
(三)案經臺北縣政府警察局樹林分局報告臺灣板橋地方法院檢察
    署檢察官偵查起訴，經合議庭裁定以簡式審判程序審理。
二、證據：
(一)被告甲○○於本院訊問及審理時之自白。
(二)臺北縣政府警察局樹林分局毒品危害防制條例被移送者姓名
    暨代碼對照表及台灣檢驗科技股份有限公司98年3 月31日出
    具之UL/2009/30510 號濫用藥物檢驗報告各乙紙。
(三)臺北縣政府警察局樹林分局扣押物品目錄表乙紙及扣押物品
    照片2幀
(四)扣案之甲基安非他命1 包（驗餘淨重4.1618公克）。
(五)交通部民用航空局航空醫務中心98年3 月31日航藥鑑字第09
    81665號毒品鑑定書乙紙。
三、按海洛因及甲基安非他命分別係毒品危害防制條例第2 條第
    2 項第1 款、第2 款所明定之第一級及第二級毒品，不得非
    法持有、施用。查被告甲○○前於96年間，因施用第二級毒
    品案件，經本院以96年度毒聲字第1451號裁定送觀察、勒戒
    ，因認有繼續施用毒品之傾向，復經本院以96年度毒聲字第
    2033號裁定令入戒治處所施以強制戒治，於97年7 月16日因
    強制戒治期滿釋放出所，並經臺灣板橋地方法院檢察署檢察
    官於97年7 月23日以97年度戒毒偵字第395 號為不起訴處分
    確定乙節，有臺灣高等法院被告前案紀錄表乙份附卷可按，
    故而被告於強制戒治執行完畢釋放後5 年內再度分別施用第
    一級及第二級毒品之行為，依毒品危害防制條例第23條第2
    項規定，係分別犯毒品危害防制條例第10條第1 項、第2 項
    之施用第一級毒品及第二級毒品罪。至被告施用第一級及第
    二級毒品前、後之持有第一級及第二級毒品犯行，為其施用
    之高度行為所吸收，均不另論罪。又被告所犯施用第一級毒
    品、第二級毒品各犯行間，犯意各別、罪名有異，應予分論
    併罰。爰審酌被告甲○○曾已因施用毒品案件，經觀察、勒
    戒及強制戒治後，仍未能戒斷其施用毒品之惡習，且漠視法
    令之禁制，故再犯之，惟其施用毒品所生危害，實以自戕身
    心健康為主，對於他人生命、身體、財產等法益，尚無明顯
    而重大之實害，暨犯罪後即坦承犯行之態度等一切情狀，分
    別量處如主文所示之刑，並依刑法第51條第5 款之規定，定
    其應執行之刑，暨依大法官釋字第662 號之解釋意旨諭知易
    科罰金之折算標準，以資懲儆。
四、至扣案之第二級毒品甲基安非他命（驗餘淨重4.1618公克）
    ，係查獲之毒品，不問屬於犯人與否，應依毒品危害防制條
    例第18條第1 項前段之規定於其施用第二級毒品罪之罪刑宣
    告項下為沒收銷燬之諭知；另扣案包裝上開第二級毒品甲基
    安非他命之外包裝袋1 只（係用於包裹甲基安非他命，防止
    其裸露、潮濕，便於攜帶施用，並非不可分離），係被告甲
    ○○所有供其施用第二級毒品所用之物，業經被告甲○○陳
    明在卷（詳本院卷98年6 月24日準備程序筆錄第2 至3 頁）
    ，爰依刑法第38條第1 項第2 款規定於其所犯施用第二級毒
    品罪之罪刑宣告項下為沒收之諭知，附此敘明。
據上論斷，應依刑事訴訟法第299 條第1 項前段、第273 條之1
第1 項、第310 條之2 、第454 條第1 項，毒品危害防制條例第
10條第1 項、第2 項、第18條第1 項前段，刑法第11條、第51條
第5 款、第41條第1 項前段、第38條第1 項第2 款，判決如主文
。
本案經檢察官吳宗光到庭執行職務。
中    華    民    國    98    年     7    月    31    日
                  刑事第十三庭  法  官  鄭燕璘
以上正本證明與原本無異。
如不服本判決，應於判決送達後10日內，向本院提出上訴書狀敘
明上訴理由（應附繕本），上訴於臺灣高等法院。
                                書記官  陳筱惠
中    華    民    國    98    年     7    月    31    日
附錄本案論罪科刑法條全文：
毒品危害防制條例第10條：
施用第一級毒品者，處6月以上5年以下有期徒刑。
施用第二級毒品者，處3年以下有期徒刑。


司法院資訊處製作；財團法人民間司法改革基金會備份。
